# 同一集团内企业的债权债务划转

提问人：tony868lamy 时间：2010-04-21 17:28:16
A与B公司同为境内企业，某日A公司将其对境外企业C的的债务，划转至对境内企业B公司名下。请问各位境外债权转到境内有哪些必要的法定程序要办理？
A、B、C三家企业同为D集团和所控制

回答人：chenyiwei
回复 楼主 tony868lamy 的帖子主要考虑三方面：合同法、税务、外汇。 从合同法角度：债务转移需得到债权人同意，所以必须取得债权人的同意函。 从税务角度：关联企业之间转移债务，要考虑A给B什么补偿，这样的交易是出于什么动机，充分考虑可能由此导致的关联方特别纳税调整的风险。 从外汇管理角度：这可能是难度较大的问题。需要搞清楚这笔债务是如何形成的，从外汇管理角度如何归类，是属于贸易项下、非贸易经常项目项下还是资本项下，是否办理过或者需要办理外债登记等。建议在作出此项交易安排之前首先与外汇管理局探讨操作的可行性，很可能这样的操作会由于外汇管理部门不认可而失败。

回答人：chenyiwei
回复 藤椅 tony868lamy 的帖子对于非贸易经常项目下的往来款，由于外汇局既不像货物贸易那样有与海关、税务相连接的系统掌握核销信息，也不像资本项目那样逐笔严格监管，所以监管可能相对较松。但是，很多外商投资企业在实务中都会存在一些由于单证不齐全等原因无法对外付汇的非贸易经常项下的关联方往来款（多数是由于关联方之间互相垫款形成的，严格来说有套汇的嫌疑），因此经常会动通过债权债务内部划转来销帐的脑筋。如果涉及金额较小，外汇局可能还难以看出蛛丝马迹；但如果涉及金额较大，是可以从外汇收支情况表的年初、期末余额对比中看出来的（因为应收或应付外汇帐款的期末余额较年初余额减少很多，但银行帐户中无对外付汇记录），所以还是建议谨慎处理。